Minutes et répertoires du notaire Jean DUPUYS, 24 septembre 1616 - 3 septembre 1648 (étude XXXIV)
Archives nationales
- Minutes de Jean DUPUYS, 1603 - 1649; MC/ET/XXXIV/28 - MC/ET/XXXIV/114
  - Minutes. 1626, mai - 1626, août, mai 1626 - août 1626; MC/ET/XXXIV/38
    - LONETTE (Jean) Compagnon tissutier rubannier demeurant au fg Montmartre § mariage de Jean LONETTE[Lenette] avec Jeanne BARBIER, 17 ans, fille d'Antoine B. gagne denier au fg Montmartre paroisse Saint-Eust., 25 août 1626; MC/ET/XXXIV/38
      contrat de mariage; Lonette, Jean; Lenette, Jean
    - FOCQUENBROCH (Guillaume) marchand b. de Bordeaux y demeurant § Procuration par Guillaume FOCQUENBROCH en son nom et procureur de François LIEBART marchand b. de Bordeaux pour une affaire de procès m la Chambre de l'Edit du Parlement, 27 août 1626; MC/ET/XXXIV/38
      procuration; Focquenbroch, Guillaume
    - FAVET (Benoist) compagnon cordonnier r. de la Ferronnerie paroisse Saint-Innocent 28 ans § Mariage de Benoist FAVET avec Magdelaine CAILLON, fille de Guillaume C. maître cordonnier r. de la Pelleterie paroisse Saint-J. de la B., 30 août 1626; MC/ET/XXXIV/38
      contrat de mariage; Favet, Benoist
  - Minutes. 1626, septembre - 1626, décembre, septembre 1626 - décembre 1626; MC/ET/XXXIV/39
    - BREBIETTE (Pierre) peintre b de P. demeurant ds l'enclos de Saint-D. de la Chartre 25 ans § Mariage de. .. fils de Philippe B. + greffier en la justice de Varenne près Brie Comte Robert avec Louise de NEUFGERMAIN fille de Louis de N. + b de P. - Parmi les témoins Claude VIGNON maître peintre b de P. - Jacques LINAR maître peintre amis, 6 septembre 1626; MC/ET/XXXIV/39
      contrat de mariage; Brebiette, Pierre
    - (la) HAYE en Touraine § Bail d'héritage durant 8 ans situés à la HAYE, 23 septembre 1626; MC/ET/XXXIV/39
    - VAULJOUR § T.N. de 5 quartiers de vigne situés à VAUJOUR, 25 septembre 1626; MC/ET/XXXIV/39
    - OFFICE d'ESSAYEUR de la MONNAIE de NANTES § Déclaration par Adrien FAVEAU relatif à l'OFFICE d'ESSAYEUR de la MONNAIE de NANTES dont il est pourvu, 26 septembre 1626; MC/ET/XXXIV/39
      déclaration; Faveau, Adrien
    - LONGUEVILLE (prieuré Sainte-Foy de) diocèse de Rouen § Procuration par dom Francois de VALGRANE prieur de Saint-Poncras deuxième fille de Cluny, ci devant pourvu des changes et offices de sous prieur et cellerier du prieuré de Sainte-Foy de LONGUEVILLE, 26 septembre 1626; MC/ET/XXXIV/39
      procuration; Valgrane, François de
    - BOURGES § Procuration pour Vente de la 1/2 d'une maison située au faubourg d'Auron de la ville de BOURGES paroisse Saint-Pierre de Guillard, 3 octobre 1626; MC/ET/XXXIV/39
      procuration; acte de vente
    - N.D. de PARIS § Déclaration par Nicolas PELLETIER, prêtre, relative à la célébration d'une office au choeur de lad. église pour lequel il y a procès entre plusieurs choristes, 5 octobre 1626; MC/ET/XXXIV/39
    - LESCHRALT (Marie) Vve en seconde noce de Nicolas GARDEBLED marchand b de P. - première noce - Fr. BARON marchand b de P. r. planche Miban, paroisse Saint-J. de la B. § Testament, 7 octobre 1626; MC/ET/XXXIV/39
      testament; Leschralt, Marie
    - CONSEIL (Jean de) écuyer et Dorian demeurant à Aignemorte en Languedoc § Déclaration par Jean de CONSEIL relative à l'adjudication ou biens saisis sur Thobie CATIN marchand villemond à la requête d'un marchand de Lyon, 13 octobre 1626; MC/ET/XXXIV/39
      déclaration; Conseil, Jean de
    - CERTAIN (Simon) prêtre résidant au prieuré Saint-D. de la Charte § Testament, 16 octobre 1626; MC/ET/XXXIV/39
      testament; Certain, Simon
    - GOURGOURON (Madeleine) décédée veuve de Florent LEGRAND, Proc. au P/t, veuve premières noces de Guill. GRANGER, P/ en P/t § Partage de la succ. de Madeleine GOURGOURON qui était elle même fille de Louis GOURGOURON juré en maçonnerie et de Jehanne POIROT son ép., 16 octobre 1626; MC/ET/XXXIV/39
      partage; Gourgouron, Madeleine
    - SAINT DENIS de LA CHARTRE prieuré § Marché conclu, entre Charles CONTESSE, juré en maçonnerie demeurant en l'île Notre Dame paroisse Saint-Louis, et Charles de BERLAND, prieur pour divers travaux à faire aud. prieuré, 21 octobre 1626; MC/ET/XXXIV/39
      marché; Contesse, Charles; Berland, Charles de
    - DELESPEE (Gilles) maître serrurier et ordinaire des bat. du P. § Cession par. .. du droit de bail qui lui fut fait par Charles de BERLAND prieur de Saint-Denis de la Chartre, d'une place située ds l'enclos dud. prieur, 22 octobre 1626; MC/ET/XXXIV/39
      bail; cession; Delespee, Gilles
    - LIEUSAINT (Cure de) diocèse de Bayeux vicomté de Valogne § Constitution viagère à prendre sur le cure de LIEUSAINT, 22 octobre 1626; MC/ET/XXXIV/39
    - DIEU (Robert) maître horloger commis. des quatre, pourtours et rivière r. de la Pelleterie paroisse Saint-Jacques § Accord avec Mathurin DORBEL maître potier d'étain portant vente aud. D. de sa charge, 27 octobre 1626; MC/ET/XXXIV/39
      acte de vente; accord; Dieu, Robert
    - GOURGOURON (Jehan) maître maçon r. du Cimetière paroisse Saint-Nicolas-des-Champs§ - Quitt. relative du partage de Madeleine GOURGOURON le 16 de ce mois - Autres actes les 28 et 30 du mois., 27 octobre 1626; MC/ET/XXXIV/39
      quittance; Gourgouron, Jehan
    - DUPIN (Nicolas) imprimeur r. de la Harpe paroisse Saint-Séverin 26 ans natif de Rouen § mariage de Nicolas DUPIN fils de Louis D. marchand mercier grossier à Rouen avec Charlotte HAMELIN, servante de Isaac COURTIN référendaire en la Chancellerie fille de Ja. H. lab. en le vicomte de Mortagne, 3 novembre 1626; MC/ET/XXXIV/39
      contrat de mariage; Dupin, Nicolas
    - HENRION (Didier) professeur en mathématique demeurant en l'Ile du Palais § Accords avec Melchior MONDIEPE, libraire, et Nicolas FAULCONNIER b de P., relatifs à une vente de livres appartenant aud. M. Saisons à leur requête faute de paiement qui leur était dus, 9 novembre 1626; MC/ET/XXXIV/39
      acte de vente; accord; Henrion, Didier
    - FOURAULT (Michel) C/on/ chirurgien demeurant de l'enclos de Saint-D. de la Ch. natif de Vibraye au Maire § Testament, 10 novembre 1626; MC/ET/XXXIV/39
      testament; Fourault, Michel
    - MERCIERS (association) § Association durant 2 ans 1/2 entre Ja. BINET marchand au Palais b de P. r. Gervais Laurent en la Cité et Philippe BRISSE maître brodeur r. Montmartre paroisse Saint-Eustache, pour les coiffures, manchettes, fraizes convenables aux valets qu'ils pourront faire pendant led. temps, 19 novembre 1626; MC/ET/XXXIV/39
      Merciers, association
    - SANSON (Jehan) compagnon tailleur 24 ans § mariage de Jehan SANSON fils de Jh. S. marchand laboureur à Sainville en Beauce, avec Barbe ROGER 23 ans fille de Martin R. vigneron à Charly, 21 novembre 1626; MC/ET/XXXIV/39
      contrat de mariage; Sanson, Jehan
    - FAVIER (J. B.) maître cordonnier r. de la Savaterie paroisse Saint-Martial 35 ans § mariage de J. B. FAVIER fils de Pierre F. lab. en Franche Comté avec Marie QUIVEOIT fille d'Etienne Q. maître savetier, 23 novembre 1626; MC/ET/XXXIV/39
      contrat de mariage; Favier, J. B.
    - BETOURNÉ (Thibaut) maître chandelier § Inventaire après décès de Thibaut BETOURNÉ et Madeleine BANART son épouse à la requête au Pierre BETOURNE maître charentier à Saint-Denis en France, tuteur de Marie, 14 ans - Nicolas, 13 ans - Simon, 8 ans - Mte, 7 ans - Catherine, 6 ans - Jerome, 1 an - Leur enfants mineurs - Tableaux - Orfèvrerie-, 26 novembre 1626; MC/ET/XXXIV/39
      inventaire après décès; Betourné, Thibault
    - RICHER (Jacques) Procureur au Châtelet r. et paroisse Saint-Landry § Quittance pour adjudication d'héritages à Groslay, Montmorency, 26 novembre 1626; MC/ET/XXXIV/39
      quittance; Richer, Jacques
    - MONTFORT L'AMAURY (Prieuré Saint-Laurent) diocèse du Chartres § Procuration par Nicolas PELLETIER gd vicaire en l'Egl de Paris, prieur de Prieuré Saint-Laurent MONTFORT L'AMAURY, 27 novembre 1626; MC/ET/XXXIV/39
      procuration; Montfort l'Amaury, prieuré Saint-Laurent
    - LE COEUR (Claude) maître vitrier; b de P.; r. de la V. Drapperie paroisse Sainte-Croix § Quittance par... à Charles de BERLAND prieur de Saint-Denis de la Chartre de la somme de 30 £. sur les 60 £. auxquelles led.. .. a remis au prieur diverses sommes qui lui étaient dues pour réparation de vitrerie aud. prieuré., 29 novembre 1626; MC/ET/XXXIV/39
      quittance; Le Coeur, Claude
    - TOUROUDE (Olivier) pousseur d'Art chez les tireurs d'or r. Saint-Denis paroisse Saint-natif de Fugnerolles en Normandie § mariage de. .. fils de Jh. T. notaire et tabellion en la vicomté de Bayeux, avec Jehanne VERRA fille de charge au service de Ja. BERNARD Procureur en Pt, fille de Charles V. vitrier à Troyes, 30 novembre 1626; MC/ET/XXXIV/39
      contrat de mariage; Touroude, Olivier
    - Vente par Jehan Caffin, l'aîné, laboureur à Fontenelle près l'Ile-Adam, chatellenie de Pontoise à Gaspard Caffin, prêtre, chantre de la Sainte-Chapelle, demeurant dans l'enclos du Palais, son fils aîné, de terres situées à Fontenelles, moyennant 75 livres tournois.-Autre par le même à Jehan Caffin, laboureur à Fontenelle, et Jacques Caffin, marchand, maître épicier, rue Saint-Honoré, ses enfants, même date., 2 décembre 1626; MC/ET/XXXIV/39
      Musique XVIIe siècle [2407 actes], par Madeleine Jurgens et le personnel du Minutier, 1954-1996 ( fichier papier entièrement dématérialisé; voir contexte dans le Plan d’orientation général - Notaires de Paris, guides thématiques du Minutier).
      Date de révision: 2011
      Date de création de la notice: 2009
      acte de vente; Pontoise (Val-d'Oise); Nesles-la-Vallée (Val-d'Oise); L'Isle-Adam (Val-d'Oise); Palais de Justice (quartier); Saint-Honoré (rue); agriculteur; prêtre; chanteur; commerçant
    - COIGNET (Magdelaine) veuve de Martin AKAKIA médecin ordinaire du Roi rue et paroisse Saint-Martial en la Cité § Arrêté de compte entre Magdelaine COIGNET et Jacques A. son fils, seigneur et prieur de Gagny, y demeurant, 5 décembre 1626; MC/ET/XXXIV/39
      compte; Coignet, Madeleine
    - MEUDON § Bail de terres plantées en vigne situées à MEUDON, 7 décembre 1626; MC/ET/XXXIV/39
    - BERLAND (Charles de) conseiller et aumônier du Roi doyen du Plessis les Tours prieur de Saint-Denis de la Chartre § Procuration par Charles de BERLAND relative au prieuré de Saint-Pierre de CETAN dont il est prieur, 9 décembre 1626; MC/ET/XXXIV/39
      procuration; Berland, Charles de
    - VAULX CONSEIL (Antoine) maître peintre b de P. r. de la Calande § Procuration par. .. et autres syndics de divers corps à Louis HUPPÉ marchand drappier b de P. syndics des marchands drappiers pour en leurs noms recevoir ts deniers provenant des cotisations que les marchands desd. corps et autres marchands ou la FOIRE Saint-Germain ont payé suivant les taxes et arrêts, 10 décembre 1626; MC/ET/XXXIV/39
      procuration; Vaulx Conseil, Antoine
    - HANERON (Jehan) marchand demeurant à Beaumont en Ange en Normandie logé r. de la Licorne vis à vis la pte porte de l'égl. de la Madeleine § mariage de Jehan HANERON avec Iline CORNUEL Vve de Mathieu PIEDEVACHE marchand de vin en lad. rue et p/ss/, 23 décembre 1626; MC/ET/XXXIV/39
      contrat de mariage; Haneron, Jehan
    - MEUBLES § Cession de meubles par Claude LE MILLE b de P. et Marie LANGLOIS, sa femme, au profit de Claude DARTIGNANT, fille de lad. L. et Paul D. son 1er mari, 26 décembre 1626; MC/ET/XXXIV/39
    - VINCENT (Jehan) gagne denier r. des Copeaux au fg Saint-Marcel paroisse Saint-Et. du mont natif de Venise § mariage de Jehan VINCENT fils de Jh. V. ouvrier en le verrerie de Venise avec Edmée CROU, fille majeure d'André CROU charpentier en Bourgogne, 26 décembre 1626; MC/ET/XXXIV/39
      contrat de mariage; Vincent, Jehan
    - GUILLARD (Jonas) procureur en Pt r. Saint-Jean de Beauvais § Donation par Jonas GUILLARD à ses beaux frères et belles soeurs, 28 décembre 1626; MC/ET/XXXIV/39
      donation; Guillard, Jonas
    - HURE (Pierre) le jeune décédé marchand maître apothicaire épicier § Accords entre les héritiers de Pierre HURE, 28 décembre 1626; MC/ET/XXXIV/39
      accord; Hure, Pierre
  - Minutes. 1627, janvier - 1627, avril, janvier 1627 - avril 1627; MC/ET/XXXIV/40
    - BOURGEOIS (Regnauld) maître pourpointier § Inventaire après décès de Regnauld BOURGEOIS et de Nicole GROSOY sa r/r/ femme décédée de la maladie contagieuse au mois d'octobre dernier en la maison de l'ecu rue de la Vieille Draperie, 2 janvier 1627; MC/ET/XXXIV/40
      inventaire; Bourgeois, Regnauld
    - BUISSON (Nicole) + maladie contagieuse il y a 3 mois veuve de Jeh. GROSOZ voiturier par terre § Inventaire après décès de Nicole BUISSON à la requête de Jh. GROSOZ compagnon imprimeur rue de la V. draperie, enseigne de l'eau, en son nom et tuteur de Jean, 20 ans - Louis, 16 ans - ses frères. Ts 3 héritiers de ladite défunte, leur mère; Accord de succ. le 22 janvier, 4 janvier 1627; MC/ET/XXXIV/40
      inventaire; accord; Buisson, Nicole
    - LOYSEAU (Charles) avocat en Pt r. Hautefeuille paroisse Saint-André des Arts § Quittance d'arrérages, 7 janvier 1627; MC/ET/XXXIV/40
      quittance; Loyseau, Charles
    - THIERRY (Jacques) + marchand enlumineur § Vente par Geneviève BON GRAND veuve de. .. demeurant r. des 7 Voies paroisse Saint-Et. du Mont à Charles PARÉ receveur gen/l/ du domaine de Berry de terres en la censive du comte du Limours, 10 janvier 1627; MC/ET/XXXIV/40
      acte de vente; Thierry, Jacques
    - LA DEHORS (Pierre de) écuyer sr de Cluzeaux § Déclaration par Pierre de LA DEHORS reconnaissant que Pierre Hieronime DE LAZARO écuyer sr de Byenne aurait fait accorder par le Roi en date du 7-12 dernier le don d'un banc de sable ds le lit de la Garonne devant les marais de Blaye, du coté de medoc devant le bourg de Pavilloc, 15 janvier 1627; MC/ET/XXXIV/40
      déclaration; La Dehors, Pierre de
    - VIOLE (fr. Eustache) religieux en l'abb. Saint-Denis Cour. aumônier ordinaire du Roi et de la reine douairière prieur et seigneur de Saint-Fiacre en Brie § Accords relatifs aux dîmes de Saint-Fiacre, 21 janvier 1627; MC/ET/XXXIV/40
      accord; Viole, fr. Eustache
    - PARIS (Claude) compagnon savetier; r. de Jouy paroisse Saint-Paul § mariage de Claude PARIS avec Elis. LOURDET, 16 ans, fille de Gervais L. maître savetier r. de la pelleterie paroisse Saint-Ja. de la B., 24 janvier 1627; MC/ET/XXXIV/40
      contrat de mariage; Paris, Claude
    - NESLE (église Saint-Pierre de) en Picardie § Révocation par Jacques de CAIN Chapelain de la chg. Saint-Michel fondée à église Saint-Pierre de NESLE demeurant ds l'enclos Saint-Jh. de Latran, de la procuration ord r. grand [illisible] qu'il avait passée de lad. chapelle au profit de Jh. VALLOYS demeurant à Roye en Picardie, 29 janvier 1627; MC/ET/XXXIV/40
      procuration; Nesle, église Saint-Pierre de
    - GUYTON (René) receveur des décimés et Consignation de Saintonge demeurant à Saintes log r. de la Calande § Procuration par René GUYTON à Abel BERNARD secrétaire de la chambre du Roi demeurant à Saint-Aignan pour assister à des comptes à Brouage Saint-Just, 30 janvier 1627; MC/ET/XXXIV/40
      procuration; Guyton, René
    - VIOLE (fr. Eustache) conseiller aumônier ordinaire du Roi et de la Reine douairière relig. profes de l'ordre de Saint-Benoît prieur seigneur de Saint-Fiacre en Brie demeurant en l'abb. Saint-Denis § Bail durant 9 ans par fr. Eustache VIOLE des dépendances de la ferme de Mony située à Saint-Fiacre, 5 février 1627; MC/ET/XXXIV/40
      bail; Viole, fr. Eustache
    - DU MANSEL (Jacques) chevalier seigneur de Saint-Léger ens. de la compagnie des gens d'armes au C/te/ de Soissons y demeurant près Montfort Lamaury § Cession par Jacques DU MANSEL à André de HACQUEVILLE écuyer sr de Garges de Sommes qui lui sont dus par les receveurs et payeurs des rentes, 5 février 1627; MC/ET/XXXIV/40
      transport de droits; Du Mansel, Jacques
    - DEFORGÉS (Pierre) marchand libraire au Mont Saint-Hilaire en l'U. de P. § Déclaration par laquelle il reconnaît que ts les livres qu'il a en la boutique au 3/e/ palier de la Gde Salle du PALAIS appartiennent à Jos. BOUILLEROT marchand libraire imprimeur qu'ils lui aurait remis pour les vendre au profit dud. B, 9 février 1627; MC/ET/XXXIV/40
      déclaration; Deforgés, Pierre
    - ST CHRISTOPHE (église) en la Cité § Sommation faite au curé de église Saint-CHRISTOPHE pour s'opposer au mariage en lad. église de Pierre LE RAHIER procureur en Pt et Marie DU BUSC Vve en 2 noce de Athanase AMY Procureur en lad. Cour, 16 février 1627; MC/ET/XXXIV/40
      contrat de mariage; St Christophe, église
    - GRAVIER (Louis) imprimeur r. de la Bûcherie à l'image Sainte-Barbe § Arrêté de compte entre Louis GRAVIER, Joseph BOUILLEROT imprimeur en lad. rue, et des marchands, 17 février 1627; MC/ET/XXXIV/40
      Gravier, Louis
    - DU VERNET (Barthelemy) + § Protestation par Jh. et Pierre DU VERNET, fr. demeurant à Rabostine en Albigeois, auprès de Antoinette de LUYNES Vve de Barthelemy DU VERNET es Lormiers veuves à Paris pour recueillir la succ. dud. défunt dont ils n'ont pu rien recevoir., 27 février 1627; MC/ET/XXXIV/40
      Du Vernet, Barthelemy
    - BETOURNE (Marie) mineure Mise en § apprentissage durant 3 ans de Marie BETOURNE fille de Thibault B. maître Chandelier chez un maître gantier parfumeur moyennant 54 lts, 1er mars 1627; MC/ET/XXXIV/40
      contrat d'apprentissage; Betourne, Marie
    - PANCATELIN (Jacques) marchand maître plumassier bourgeois de Paris sur le Pont N.D. paroisse Saint-Gervais § Testament, 2 mars 1627; MC/ET/XXXIV/40
      testament; Pancatelin, Jacques
    - DUMAGNY (Claude) opérateur ordinaire du Roi demeurant en l'île du-Palais vis à vis le cheval de bronze § Bail de 2 boutiques dépendant de sa maison, 6 mars 1627; MC/ET/XXXIV/40
      bail; Dumagny, Claude
    - LUYNE § Quitt. relative la vente d'une maison située à LUYNE suivant contrat passé aud. lieu, 13 mars 1627; MC/ET/XXXIV/40
      quittance; acte de vente
    - DUBOYS (Guillaume) maître menuisier r. de la Pelleterie paroisse Saint-Barthélemy § Mise en apprentissage durant 3 ans de Gilles PENOU, 20 ans, fille de Denis R. laboureur en normandie chez .. moy. 48 Lts, 21 mars 1627; MC/ET/XXXIV/40
      contrat d'apprentissage; Duboys, Guillaume
    - FERMES de CHARENTE § Accords entre Ja. RAZIN receveur du domaine du R. en Saintonge et gouv. de la Rochelle demeurant à Sainte-Mesine en Saintonge - et René GUITON receveur des décimes et consignation en Saintonge - pour compte faits avec les associés en la FERMES de CHARENTE, 30 mars 1627; MC/ET/XXXIV/40
    - CARRELEUR faisant souliers neuf PRIVILEGIE suivant la Cour (office de) § Vente par Alexandre DIDIER à François ANDRIEU compagnon savetier rue au Favre paroisse Saint-Martiel de son droit et office de CARRELEUR du nombre des 10 maître carreleurs temps de ts droits et impôts suivant lettres patentes et édits moyennant 150 Lts, 12 avril 1627; MC/ET/XXXIV/40
    - CHALMEAU (Jehan) receveur des amandes de la cour des aides + rue Saint-Sauveur le 11 du mois § Inventaire après décès de Jean CHALMEAU Ancien meubles ceux ci ayant été vendu par ses créanciers peu de jours avant sa mort; Renonciation à sa successionpar Pierre BOISSEAU, son neveu le 20-4 suivant, 13 avril 1627; MC/ET/XXXIV/40
      inventaire; Chalmeau, Jean
    - LEFEBURE (Ferrand) + 1er huissier Receveur et payeur des droits de la chambre des Comptes § Accord de succ. entre Jh. LEFEBURE, 1er huissier receveur et payeur des droits de la chambre des Comptes fils aîné et héritier pour 1/5 de Ferrand LEFEBURE et Jeane PREVOST sa femme - et David L. huissier de la Chambre des filles de la Reine, demeurant à HOUSSOY en Beauvais fils et héritier pour même portion dud. défunts assisté de André de HOCQUEVILLE écuyer sr de Georges, son curateur, à cause de l'incommodité de sa surdité suivant sentence du 14-12-1621, 17 avril 1627; MC/ET/XXXIV/40
      accord; Lefebure, Ferrand
    - PELE (Spire) boulanger à Villejuif § mariage de Spire PELE fils de Claude PELE officier de la panneterie de la Reine demeurant à Villejuif, avec Madeleine COMBAULT veuve de Mathurin BARON meunier à Juvisy, 21 avril 1627; MC/ET/XXXIV/40
      contrat de mariage; Pelé, Spire
    - BOURDOIS (Guillaume) Charron à Saint-Denis § Vente par Guillaume BOURDOIS et Agnès BLED sa femme à Hubert CAILLEU Procureur au Châtelet et Anne CHARPENTIER, sa femme, de terres à Saint-Denis moyennant 50 L. qui seront destinés à faire en fermer Pierre BLED, frère de ladite dame en un lieu où il puisse être nourri, fondé en sorte qu'il n'en [...] aucun inconvénient, 23 avril 1627; MC/ET/XXXIV/40
      acte de vente; Bourdois, Guillaume
    - NONNANDIERES (rue des) § Contrat d'échange d'une maison rue des NONNANDIERES à l'enseigne des 4 fils Aymon, 28 avril 1627; MC/ET/XXXIV/40
      échange; Nonnandières, rue des
    - FERRONNERIE (rue de la) § Contrat d'échange de la 1/2 d'une maison rue de la FERRONNERIE à l'enseigne du mouton blanc, 28 avril 1627; MC/ET/XXXIV/40
      échange; Ferronnerie, rue de la
  - Minutes. 1627, mai - 1627, août, mai 1627 - août 1627; MC/ET/XXXIV/41
    - ST DENIS en France § Bail à titre de rente d'une maison rue Compoise à Saint-DENIS, 1er octobre 1609; MC/ET/XXXIV/41; fol. 146
    - PELIN (Jehan) C/on/ passementier boutonnier Contrat de mariage entre Jehan PELIN fils de Georges P. marchand de chevaux à Paris avec Fleurance ANGOMETZ veuve de Michel AVYON demeurant r. Saint-J. de la B. au service de François PICART maître coffretier malletier, 26 octobre 1609; MC/ET/XXXIV/41
      contrat de mariage; Pelin, Jehan
    - PICARD (François) maître serrurier § Oblig. par Gilles DEHORNOYS b de P. demeurant au cloître Saint-Benoit à .. de 83 £. 17 sols pour pret, 6 mai 1622; MC/ET/XXXIV/41
      obligation; Picard, François
    - JARDINS (rue des) § Vente d'une maison rue des JARDINS près l'église Saint-Paul à l'enseigne du petit croissant moy. 2000 £ts, 4 mai 1627; MC/ET/XXXIV/41
      acte de vente; Jardins, rue des
    - THIERRY (Jacques) + maître enlumineur § Mariage de Geneviève BOUGRAND veuve de. .. avec Gilles CHESNEAU, cocher rue des 7 Voies paroisse Saint-Etienne du Mont, fils de Samuel CH. racousteur de bas, 7 mai 1627; MC/ET/XXXIV/41
    - SAUBOLLE (Mathieu) marchand à Madrid § Obligation par Mathieu SAUBOLLE procureur de Daniel S. marchand français demeurant à Madrid à Jaspard HUBAULT marchand rue Saint-Denis de la somme de 3197 L. pour prêt consenti aud Daniel S. son oncle, 7 mai 1627; MC/ET/XXXIV/41
      obligation; Saubolle, Mathieu
    - HORLOGERS § Accords entre plusieurs. .. concernant une saisie relative à la fabrication défectueuse de 3 mouvements d'horloge pour lesquels il y a procès au Châtelet de Paris., 8 mai 1627; MC/ET/XXXIV/41
    - DESPINASSE (Damien Jean Baptiste) b. de Lyon § Interpellation par Damien Jean Baptiste DESPINASSE, 13 mai 1627; MC/ET/XXXIV/41
      Despinasse, Damien Jean Baptiste
    - PRIEUR (Jehanne) § Inventaire après décès de Jeanne PRIEUR à la requête de André LEGRAND Commissaire et Contrôleur à la ferme du 1/8 - tuteur de Jean LE G. son fils, 3 ans - Tableaux - Orfèvrerie, 20 mai 1627; MC/ET/XXXIV/41
      inventaire; Prieur, Jeanne
    - BONARD (Luc) maître plombier fontainier r. de la Juiverie paroisse Saint-Martial § Marche par lequel. .. promet à Ja. MICHELARNE maître couvreur r. Saint-Antoine, de lui fournir le plomb nécessaire à la couverture de la maison du Commandeur de SILLERY située aux fgs de Brie Comte Robert, 22 mai 1627; MC/ET/XXXIV/41
      marché; Bonard, Luc
    - DUVAL (Pierre) tailleur d'habits demeurant au Roule § mariage de Pierre DUVAL avec Charlotte COURTOIS, fille d'Etienne C. vigneron à Precy, 24 mai 1627; MC/ET/XXXIV/41
      contrat de mariage; Duval, Pierre
    - CONDOM en Gascogne § Procuration pour procéder à la vente d'une maison à CONDOM en Gascogne rue du Prades proche le Palais, 26 mai 1627; MC/ET/XXXIV/41
    - HORLOGERS (Communauté des M/e/) § Délibération relative à un procès, 31 mai 1627; MC/ET/XXXIV/41